# 请教陈版，关于资产负债表日后事项

提问人：narano1943 时间：2020-11-26 15:33:11
陈版您好，有个问题想请教您：
某公司X2019年发现，在市场上销售的一批产品存在质量瑕疵，该批产品是由该公司在海外的子公司Y提供的，而海外子公司又是从海外第三方供应商Z处采购。发现问题后，海外子公司Y联系Z，Z配合查找处理问题。 2019 年年底，X公司向子公司Y索赔 500 万，Y公司同意支付。X公司故在 2019 将这笔赔偿收益入账了。Y公司也同步在 2019年底确认了该项损失 500 万。 2020 年，Y公司正式向Z公司提出索赔，经过多轮谈判，最终确定Z公司需向Y公司赔偿 1000 万。此时，Y公司 2019 年的审计报告尚未出具。
想请问陈版，Y公司是否应该在 2019 年确认对Z公司的赔偿收益？如果应该在 2019 年确认的话，该确认多少金额呢？感谢陈版。

回答人：chenyiwei
“2020年，Y公司正式向Z公司提出索赔，经过多轮谈判，最终确定Z公司需向Y公司赔偿 1000 万”：据此，Z同意赔偿并确定赔偿金额，是 2020 年内新出现的事项，不代表 2019 年末已存在的状态或情况。因此，对于 2019 年年报而言，该事项属于资产负债表日后非调整事项。Y公司不应据此在 2019 年年报中确认对Z公司的赔偿收益。

提问人：narano1943 时间：2020-11-28 15:14:00
感谢陈版！但是Y公司审计的理解是Z同意索赔并确认赔偿金额，是X公司向Y公司索赔事件的延伸，是 2019 年已经存在事情的进展，且赔偿金额已经基本确定，因此他们认为收益应该应该放到 19 年，或者至少应该在 19 年确认 500万的收益。请问您认为这种说法有道理吗？

回答人：chenyiwei
即使该事项是因为 2019 年内已存在的事项引发，但后续的发展变化也是 2020 年内新发生的事项，所以仍然是资产负债表日后非调整事项。

提问人：narano1943 时间：2020-11-29 19:44:00
还得继续请教您：
您认为中国X公司在 2019 年确认对Y公司的赔偿收益，及Y公司在 2019 年确认对X的赔偿损失的做法有问题吗？ 审计认为如果Y公司在 2019 年确认对X的赔偿损失，那么它在 2020 年确认对X公司的赔偿收益，就存在一个收益和损失不配比的情况了。您对这种说法有什么看法呢?
个人的理解是站在正常的商业角度，Y公司作为X的供应商，供应了质量不符合要求的产品，无论Y是否可以从其他处获得补偿，同意X的索赔要求都是可以理解的事情。可以和Y是否能从Z处获得赔偿分开来看。

回答人：chenyiwei
这不存在配比的问题。